# 关于季节性停工后意外未复工的停止利息资本化时点的确认

提问人：weimingchi 时间：2017-11-15 09:11:36
实务工作中遇到一个案例，一家企业的在建工程从 11 月开始季节性停工，本应在来年 3 月复工，但由于意外， 3 月未复工，直到 10 月仍处于停工状态，那停止利息资本化时点是从去年的 11 月起算还是本年的 3 月份起算呢？

回答人：chenyiwei
关键看导致未能按预定时间复工的因素是何时产生的。如果在 3 月份原定复工日期之前，就已经出现资金链等问题，当时已经能够合理预见到不可能按时复工的，则自该因素发生之日起就转为非正常停工，后续按非正常停工的相关规定处理。